# 股东利息资本化

提问人：liruimin 时间：2019-08-03 12:46:32
请教一个会计方面的问题，企业向关联股东借款用于构建房屋建筑物，借款利息超同期银行贷款利率，超过部分利息是否可以资本化，计入固定资产的成本，不吝赐教

回答人：chenyiwei
基本赞同楼上意见。要关注的问题是： 1 、为何要向股东进行高利率借款，是否就当时情况看这是唯一可行的融资渠道； 2 、关注两类确定的公允性和合理性，对实际利率超过公允利率的部分按权益性交易原则处理，冲减权益而不是计入费用或资本化。